# 请教税费返还等是否属于会计差错

提问人：lzhsos 时间：2011-07-11 22:33:11
1 、根据 2010 年 7 月 28 日财政部、国家税务总局、商务部联合下发的《关于示范城市离岸服务外包业务免征营业税的通知》，客户下半年部分对外外包服务收入享受免征营业税政策。由于北京市主管税务机关政策理解问题实际未执行，企业亦照章纳税；但其下属其他城市子公司税务机关执行该政策。 2010 年审计时出于稳健考虑，认同税务处理。 2011 年北京税务机关开始执行该政策，并对2010 年上交的营业税退回给企业，请问能否作为会计差错。个人理解，该政策 2010 年即已发布，由于税务机关理解问题导致交税，应满足会计差错定义。 2 、下属一子公司 2011 年 4 月取得税务机关免征企业所得税优惠政策，且在 2010 年所得税汇算清缴时享受该政策免税，预缴的税金 2011 年退回，应不属于税收返还性质。但审计报告已于 2011 年 3 月出具，请教对 2011 年1-6月该公司审计时，该事项如何处理。

回答人：chenyiwei
1 、第一个问题，个人理解不属于会计差错，应当把收到的退税款冲减 2011 年度的所得税费用。根据《企业会计准则第 28 号——会计政策、会计估计变更和差错更正》第十一条： 第十一条 前期差错，是指由于没有运用或错误运用下列两种信息，而对前期财务报表造成省略漏或错报。 （一）编报前期财务报表时预期能够取得并加以考虑的可靠信息。 （二）前期财务报告批准报出时能够取得的可靠信息。 前期差错通常包括计算错误、应用会计政策错误、疏忽或曲解事实以及舞弊产生的影响以及存货、固定资产盘盈等。
由于出现该问题的原因是税务机关对政策的理解错误，而不是本企业对相关税务政策理解有误，因此，站在 2010 年末的时点上，企业事实上是不可能按照“正确”的税收政策执行的，且截至 2010 年度财务报表批准报出时点为止，没有任何信息表明税务机关将改变其立场，后来由于税务机关改变了其政策把握尺度才使得 2011 年内收到退税。因此， 2010 年末采用稳健的方法处理，并不属于“没有运用或错误运用下列两种信息”。
2 、第二个问题，请关注这属于报批类减免税还是备案类减免税。如果属于报批类减免税的， 2011 年内收到退回的预缴税款应当计入当期损益处理，因为可享受该项税收优惠并不是 2010 年末已存在的状态和情况。

回答人：chenyiwei
回复 lzhsos 的帖子
只要在 2010 年末（而不是 2010 年度企业所得税汇算清缴完成时）尚未取得减免税批文，其减免税的影响就不应计入 2010 年度的报表，而是应当计入批复取得年度（批复的落款日期所在年度）的报表中。关键是：可以享受税收减免，是否代表了 2010 年末资产负债表日已存在的状态。

回答人：chenyiwei
回复 lzhsos 的帖子
软件规划重点布局内企业 2010 年度的批文（发改高技[2011]342号）是在 2011 年 2 月 21 日发布的，所以理论上也应当把企业据此享受税收减免的影响体现在 2011 年度的损益中。当然，实务中不少企业（包括上市公司）基于资产负债表日后已取得批文、能否获得批文已不存在不确定性的考虑，将相关影响计入 2010 年度的损益中，但这只能说这样操作“基本不存在实质性风险”，但严格来说并不符合准则的基本精神。

提问人：lzhsos 时间：2011-07-12 13:00:24
对于第 2 问， 2010 年审计报告出具时点，的确未取得免税证明。若公司 2010 年审计报告在取得税务免税证明后出具， 2010 年申报数据应不确认该子公司当期所得税费用。 现在是做三年一期审计报告，补做一期数据，对 2010 年所得税费用是否可按免税政策做修正。

回答人：chenyiwei
不可以利用“后见之明”去修改前期财务报表中的数据。